【裁判字號】    99,訴,319
【裁判日期】    990505
【裁判案由】    妨害性自主罪
【裁判全文】
臺灣高雄地方法院刑事判決               99年度訴字第319號
公  訴  人  臺灣高雄地方法院檢察署檢察官
被      告  甲○○
選任辯護人  徐建光律師
上列被告因妨害性自主罪案件，經檢察官提起公訴（98年度偵字
第14503 號），本院判決如下：
    主  文
甲○○意圖性騷擾，乘人不及抗拒而為觸摸其臀部之行為，處有
期徒刑貳月，如易科罰金，以新臺幣壹仟元折算壹日。
    事  實
一、甲○○於民國98年5月10日下午3時30分許，在高雄市鹽埕區
    ○○○路274 號「工商展覽中心」館內，乘參觀國際旅遊展
    之人潮擁擠，竟意圖性騷擾，自代號A1之女子（真實姓名年
    籍詳卷，以下稱A1）後方，以其呈勃起狀態之性器官碰觸頂
    撞A1之臀部，並射精在A1之右小腿。嗣經A1察覺小腿有液體
    沾黏，回頭查看時，始發現甲○○正伸手將其性器官放入褲
    襠內整理衣褲，A1當場大聲叫喊，甲○○立即倉皇逃逸，經
    現場保全、服務人員合力逮捕後始查獲上情。
二、案經A1訴由高雄市政府警察局鹽埕分局移送臺灣高雄地方法
    院檢察署檢察官偵查起訴。
    理  由
壹、程序部分：
    按「被告以外之人於審判外之陳述，雖不符前四條之規定，
    而經當事人於審判程序同意作為證據，法院審酌該言詞陳述
    或書面陳述作成時之情況，認為適當者，亦得為證據。當事
    人、代理人或辯護人於法院調查證據時，知有第159 條第1
    項不得為證據之情形，而未於言詞辯論終結前聲明異議者，
    視為有前項之同意」，刑事訴訟法第159 條之5定 有明文。
    又當事人、代理人或辯護人於調查證據時，知有本法第159
    條之5 第1 項不得為證據之情形，卻表示「對於證據調查無
    異議」、「沒有意見」等意思，而未於言詞辯論終結前聲明
    異議者，應視為已有將該等傳聞證據採為證據之同意（參見
    該條之立法理由）。本件檢察官、辯護人及被告於本院準備
    程序，就本判決所引用各項證據（含傳聞證據、非傳聞證據
    及符合法定傳聞法則例外之證據）之證據能力，均表示無意
    見，且於本院言詞辯論終結前，檢察官、辯護人及被告對於
    卷附具有傳聞證據性質之證據，既均已知其情，均未聲明異
    議，本院認該具有傳聞證據性質之證據，並無任何違法取證
    之不適當情形，以之作為證據使用係屬適當，自得採為認定
    被告犯罪事實之證據。
貳、實體部分：
一、訊據被告甲○○固坦承有於上揭時間至高雄市鹽埕區○○○
    路274 號「工商展覽中心」館內參觀國際旅遊展，及告訴人
    A1當場大聲叫喊，被告立即倉皇逃逸，嗣經現場保全、服務
    人員合力逮獲被告等情不諱，然矢口否認有何性騷擾之犯行
    ，於警詢辯稱係：係因看旅遊展之清涼秀一時興奮精液才流
    出來；於偵查及審判中則辯稱：於旅遊展中沒有射精云云。
    辯護人則為被告辯稱：被告在A1身後，A1沒有辦法看到被告
    之行為，且沾黏在A1小腿之液體於高雄市政府警察局鹽埕分
    局初步以紫光汎燈檢視，亦無發現疑似精液之螢光反應，是
    檢察官無法證明被告有起訴書所指之犯行云云。
二、經查：
  (一)上揭被告所坦承之事實，除具A1於警詢、偵查中指述綦詳外
    ，核與證人即現場保全蘇文欽於偵查中證述之情節相符，自
    堪採信。被告及辯護人雖以前情置辯，然查，A1於警詢時證
    稱：「大概在下午3 時20分許發現我的腳下有殘留液體物，
    又摸我的衣裙發現有黏黏的液體，當下我感覺那個就是男性
    的精液，當時我立刻回過頭去看，發現有一個男性約30幾歲
    左右，站在我的後面正用其右手將其男性性器官放進褲襠內
    ，他知道我發現他後露出一臉驚恐的表情，往左手邊穿越人
    群中逃跑，我跟我先生從後面追他，同時向現場保全人員反
    應請求協助找尋，後來經保全協尋發現該名男子，經我現場
    指認無誤」等語明確，於偵查中則證稱：「當時我和我先生
    正在逛旅展，我和我先生手牽著手，突然我覺得背後有一個
    硬硬的東西頂著我的屁股。剛開始我沒有馬上回頭看，以為
    是因為人很多有人不小心碰到，後來往前走了幾步，那個東
    西還是一直頂著我的屁股。我就立刻轉頭看，就看到一個個
    頭不高，穿白色T 恤，肩背一個航空公司的紙袋，就走在我
    的正後面。我當時以為是他背的袋子頂到我。他也裝作若無
    其事的樣子。我以為是我誤會他，我就繼續和我先生往前走
    。大概走了幾個攤位之後，我就感覺有一些濕濕的東西噴到
    我的小腿，我覺得不對勁，我就轉身，就又看到被告正伸手
    到他自己的褲子裡面」等語綦詳。A1前後供述並無明顯齟齬
    或顯違常理之處，A1與被告素不相識，A1事後復因本案有疑
    似創傷後壓力症候群、急性壓力反應前往醫院就診（此有台
    南市立醫院診斷證明書在卷可稽），衡諸上情，A1應非設詞
    誣陷被告，所述應可採信。又A1右小腿所採集之精液斑所檢
    出之DNA-STR 型別與被告於95年間因相同性騷擾情節在台北
    市政府警察局信義分局所建立之DNA-STR 型別相符乙節，有
    內政部警政署刑事警察局99年4 月13日之鑑定書及臺灣臺北
    地方法院檢察署95年度偵字第16675 號不起訴處分書在卷可
    稽，則被告如果僅係看旅遊展之清涼秀一時興奮精液才流出
    來，亦僅會沾黏在被告自己之衣褲上，不可能於A1右小腿採
    得被告之精液斑，被告上揭所辯及高雄市政府警察局鹽埕分
    局初步以紫光汎燈檢視，亦無發現疑似精液之螢光反應乙節
    ，均不足為有利被告之認定，A1指述因覺得被硬物碰觸頂撞
    臀部，且覺得有液體噴到小腿，回頭發現被告正將性器官放
    入褲襠乙節應屬實。A1雖無親眼見被告以何硬物碰觸頂撞A1
    之臀部，然依A1受硬物碰觸頂撞臀部數次後，即感覺有黏液
    噴到小腿，回頭即發現被告正將性器官放入褲襠內以觀，顯
    然係被告藉由性器官碰觸頂撞告訴人之臀部而磨蹭獲得快感
    進而射出精液於A1之小腿，如被告僅係不小心以手提紙袋碰
    撞A1，自不可能引發被告射精，且還將精液噴在A1小腿之情
    事，是被告有上揭以其呈勃起狀態之性器官碰觸頂撞A1之臀
    部，並射精在A1之右小腿之事實，應堪認定。
  (二)又被告雖曾因精神分裂及重鬱症就診，有中央健康保險局之
    重大傷病免自行部分負擔證明卡及國軍802 總醫院附設民眾
    診療服務處、樂安醫院之診斷證明書在卷可稽，然上揭診斷
    證明書及重大傷病卡並無法證明被告對一般事理之判斷辨識
    能力有所欠缺，故難認被告於責任能力有所欠缺或不足。
  (三)綜上所述，本案被告以其呈勃起狀態之性器官碰觸頂撞A1之
    臀部，並射精在A1之右小腿乙節，事證明確，被告犯行洵堪
    認定，應予依法論科。
三、按人之臀部部位並非社會一般正常社交禮儀下，所得碰觸之
    身體部位，上開部位未經本人同意而由異性刻意加以碰觸，
    足以引起本人嫌惡之感。被告身為男性，而以性器官碰觸頂
    撞A1臀部，核其所為，係犯性騷擾防治法第25條第1 項意圖
    性騷擾，趁人不及抗拒而為觸摸其臀部之罪。爰審酌被告前
    於95年間因相同情節被移送偵查，嗣因告訴人撤回告訴而經
    臺灣臺北地方法院檢察署以95年度偵字第1667 5號為不起訴
    處分，仍不知悔悟之素行，其於公共場合以性器官頂撞女性
    之臀部並射精於告訴人小腿之犯罪情節，顯不尊重他人對於
    身體之自主權利，兼衡其犯罪之動機、手段、目的、生活狀
    況、智識程度，對告訴人造成之傷害，與社會善良風俗之影
    響，迄未與告訴人成立和解，賠償損害等一切情狀，量處如
    主文所示之刑，並諭知易科罰金之折算標準，以資懲儆。
四、公訴人雖認被告上開行為，亦涉犯刑法第224 條第1 項之強
    制猥褻罪嫌。惟按刑法第224 條第1 項之強制猥褻罪，係以
    強暴、脅迫、催眠術或其他違反意願之方法為手段，而所稱
    「其他違反意願之方法」，應係指該條所列舉之強暴、脅迫
    、恐嚇、催眠術以外，其他一切違反被害人意願之方法，妨
    害被害人之意思自由者而言。易言之，倘行為人所使用之方
    法，未足以達到妨害被害人意思自由之程度者，自難以該罪
    相繩，最高法院98年台上字第2070號著有判決意旨可資參照
    。本件被告係以猝不及防之方式，以性器官碰觸頂撞A1之臀
    部，並非藉妨害A1意思自由之手段，達到其主觀上之犯罪目
    的，揆諸前揭說明，自與強制猥褻罪之要件有別。惟檢察官
    公訴意旨既認此部分與前開論罪科刑部分為想像競合犯，屬
    裁判上一罪關係，爰不另為無罪之諭知，附此敘明。
據上論斷，應依刑事訴訟法第299 條第1 項前段，性騷擾防治法
第25條第1 項，刑法第11條前段、第41條第1 項前段，判決如主
文。
本案經檢察官陳俊秀到庭執行職務。
中    華    民    國    99    年    5     月    5     日
                  刑事第十九庭  審判長法  官  陳志銘
          
                                      法  官  吳芝瑛
                                      
                                      法  官  黃宣撫
以上正本證明與原本無異。
如不服本判決應於收受送達後10日內向本院提出上訴書狀，並應
敘述具體理由；如未敘述上訴理由者，應於上訴期間屆滿後20日
內向本院補提理由書（均須按他造當事人之人數附繕本）「切勿
逕送上級法院」。
中    華    民    國    99    年    5     月    5     日
                                      書記官  林姵妤
附錄本案論罪科刑法條全文：
性騷擾防治法第25條第1項
意圖性騷擾，乘人不及抗拒而為親吻、擁抱或觸摸其臀部、胸部
或其他身體隱私處之行為者，處2 年以下有期徒刑、拘役或科或
併科新臺幣10萬元以下罰金。

司法院資訊處製作；財團法人民間司法改革基金會備份。
